臺灣屏東地方法院刑事判決　　　　　　 100年度簡上字第62號
上　訴　人　徐集賢
即　被　告
上列上訴人即被告因違反家庭暴力防治法案件，不服本院100 年
度簡字第293 號中華民國100 年3 月17日第一審簡易判決（聲請
簡易判決處刑案號：99年度偵字第9296號），提起上訴，本院管
轄之第二審合議庭判決如下：
    主  文
上訴駁回。
    事  實  及  理  由
一、本案經本院審理結果，認原判決認事用法，均無違誤，量刑
    亦屬妥適，應予維持，並引用原審判決書所記載之事實、證
    據及理由（如附件）。
二、上訴人即被告（下稱被告）徐集賢上訴意旨略以：伊於本件
    99年10月9 日案發時，伊因余秀英將他的東西藏起來，所以
    伊用手揮開余秀英，伊並沒有打余秀英，原判決遽認伊違反
    家庭暴力防治法第61條第1 、2 款，逕予論罪科刑，顯有違
    誤，為此提起上訴，請為撤銷原判決，並諭知被告無罪之判
    決等語。
三、查原判決認定被告違反家庭暴力防治法第61條第1 、2 款之
    事實，業據引用檢察官聲請簡易判決處刑書所載之證據及理
    由為據，被告違反家庭暴力防治法犯行已堪認定。被告提起
    上訴雖以前詞置辯，惟查上揭犯罪事實，業經被害人余秀英
    於警詢指述甚詳，雖於本院審理時證人余秀英改稱被告沒有
    打他，但經當庭告知偽證及誣告的法律責任，證人余秀英乃
    證稱被告確實有打到他，復有臺灣屏東地方法院於99年度暫
    家護字第582 號民事暫時保護令1 份、安泰醫療社團法人潮
    州安泰醫院診斷證明書1 紙在卷可稽，堪認被告確有打余秀
    英等情。綜上，被告前揭辯詞應係事後卸責之詞，洵無可採
    。
四、原判決以被告上開犯行明確，論以違反通常保護令罪，復審
    酌被告違反保護令之情節等一切情狀，量處拘役50日，並諭
    知以1,000 元折算1 日之易科罰金折算標準，緩刑2 年，緩
    刑期間付保護管束。核其認事用法，均無違誤，量刑亦屬妥
    適，應予維持。被告上訴意旨仍執前詞，否認犯罪而指摘原
    判決不當，為無理由，應予駁回。
本案經檢察官潘國威到庭執行職務。
據上論斷，應依刑事訴訟法第455 條之1 第1 項、第3 項、第36
4 條、第368 條、第373 條，判決如主文。
中    華    民    國   100    年    6     月    22    日
            刑事第三庭   審判長 法  官   張世賢
                                法  官   許嘉仁
                                法  官   蕭筠蓉
以上正本證明與原本無異。
不得上訴。
中    華    民    國   100    年    6     月    22    日
                                書記官  粘嫦珠
附錄本判決論罪科刑法條全文
家庭暴力防治法第61條：
違反法院依第 14 條第 1 項、第 16 條第 3 項所為之下列裁定
者，為本法所稱違反保護令罪，處 3 年以下有期徒刑、拘役或
科或併科新臺幣 10 萬元以下罰金：
一、禁止實施家庭暴力。
二、禁止騷擾、接觸、跟蹤、通話、通信或其他非必要之聯絡行
    為。
三、遷出住居所。
四、遠離住居所、工作場所、學校或其他特定場所。
五、完成加害人處遇計畫。